---
title: "PRA2_WineQuality"
output: html_document
---

```{r setup, include=FALSE}
knitr::opts_chunk$set(echo = TRUE)
```


## 1. Descripción del dataset. ¿Por qué es importante y qué pregunta/problema pretende responder?

El conjunto de datos objeto de análisis se ha obtenido a partir de este enlace en Kaggle. El dataset está formado por 12 variables (columnas) y 1599 registrs (filas).

Enlace: https://www.kaggle.com/uciml/red-wine-quality-cortez-et-al-2009?select=winequality-red.csv

Estas son las variables del conjunto de datos: 
1 - fixed acidity
2 - volatile acidity
3 - citric acid
4 - residual sugar
5 - chlorides
6 - free sulfur dioxide
7 - total sulfur dioxide
8 - density
9 - pH
10 - sulphates
11 - alcohol
Output variable (based on sensory data):
12 - quality (score between 0 and 10)

La principal característica de estos datos es la calidad. Con este estudio se pretende esclarecer cuáles de las características afectan a la puntuación de dicha calidad, con valores de entre 0 y 10.

Además, en la descripción del dataset publicado, ya se nos informa de que no hay valores perdidos.

## 2. Integración y selección de los datos de interés a analizar.

Antes de empezar cualquier análisis, procedemos a realizar la lectura del fichero en formato CSV en el que se encuentran. El resultado devuelto por la llamada a la función read.csv() será un objeto data.frame:

```{r}
# Carga de los datos
wines <- read.csv('winequality-red.csv', sep=',', header = TRUE)
head(wines)
# /Users/elenacanton/Documents/UOC/UOC/Tipologiaa_ Ciclo_vida _datos
```
```{r}
 # Tipo de dato asignado a cada campo. Podemos usar la función sapply o la función str
sapply(wines, function(x) class(x))
```
```{r}
str(wines)
```

Además, vamos a realizar un análisis exploratorio de los datos.
La función summary nos proporciona un resumen estadístico sobre las variables (mínimo, máximo, media, mediana, primer y tercer cuartil). Además, si hay valores faltantes también nos lo dirá.
```{r}
summary(wines)
```



## 3. Limpieza de los datos.

### 3.1. ¿Los datos contienen ceros o elementos vacíos? ¿Cómo gestionarías cada uno de estos casos?

Tras aplicar la función summary, hemos podido observar que no hay ningún valor perdido en ninguna de las variables del dataset, aunque a veces los datasets, en lugar de contener NA o simplemente no tener ningún valor asignado (campo vacío), tienen 0. Sin embargo en este caso, podemos observar que solo la variable Citric acid tiene algún valor 0. 

```{r}
# Comprobamos igualmente que no hay valores NA
sapply(wines, function(x) sum(is.na(x)))
```

### 3.2. Identificación y tratamiento de valores extremos.



```{r}
for (i in 1:ncol(wines)){
  if (is.numeric(wines[,i])){
  boxplot(wines[,i], main = colnames(wines)[i],col=(c("#76D7C4")))
  }
}
```



## 4. Análisis de los datos.

### 4.1. Selección de los grupos de datos que se quieren analizar/comparar (planificación de los análisis a aplicar).

### 4.2. Comprobación de la normalidad y homogeneidad de la varianza.

### 4.3. Aplicación de pruebas estadísticas para comparar los grupos de datos. En función de los datos y el objetivo del estudio, aplicar pruebas de contraste de hipótesis, correlaciones, regresiones, etc. Aplicar al menos tres métodos de análisis

## 5. Representación de los resultados a partir de tablas y gráficas.

## 6. Resolución del problema. A partir de los resultados obtenidos, ¿cuáles son las

## 7. Código: Hay que adjuntar el código, preferiblemente en R, con el que se ha realizado la limpieza, análisis y representación de los datos. Si lo preferís, también podéis trabajar en Python.







## Visualización de los datos.

```{r}
head(wines)
```
```{r}
str(wines)
```


